【裁判字號】    94,訴,2145
【裁判日期】    950127
【裁判案由】    毒品危害防制條例
【裁判全文】
臺灣彰化地方法院刑事判決              94年度訴字第2145號
公  訴  人  臺灣彰化地方法院檢察署檢察官
被      告  甲○○
上列被告因違反毒品危害防制條例案件，經檢察官提起公訴（九
十四年度毒偵字第五七八八號），本院認有刑事訴訟法第二百七
十三條之一第一項之情形，裁定改由受命法官獨任進行簡式審判
程序，判決如下：
    主  文
甲○○施用第一級毒品，處有期徒刑陸月，如易科罰金以百元
折算壹日；扣案之塑膠袋壹拾伍個、注射針筒壹支、塑膠勺子壹
支及橡皮筋止血帶壹條，均沒收之。
    事  實
一、甲○○前因施用毒品案件，經依臺灣桃園地方法院九十三年
    度毒聲字第一二九四號裁定移送觀察、勒戒後，認有繼續施
    用毒品之傾向，經檢察官聲請，由臺灣桃園地方法院以九十
    三年度毒聲字第一四五四號裁定移送戒治處所施予強制戒治
    一年，自九十四年三月四日起送臺灣台北戒治所施以強制戒
    治滿三月後，其成效經評定合格，無繼續戒治必要，復經臺
    灣桃園地方法院裁定停止戒治，所餘戒治期間付保護管束，
    迄九十四年十一月七日期滿，未經撤銷其保護管束而視為業
    已執行期滿，由臺灣桃園地方法院檢察署檢察官於九十四年
    七月二十五日以九十四年度戒毒偵字第二九０號為不起訴處
    分確定。詎其仍不知悔改，於強制戒治執行完畢釋放後五年
    內，復基於施用第一級毒品海洛因之犯意，於九十四年十一
    月七日晚上七時許，在其位於彰化縣埤頭鄉埤頭村育樂巷二
    五七之八號之住處，以將第一級毒品海洛因摻水置放於注射
    針筒中，注射於手臂之方式，施用第一級毒品海洛因一次。
    嗣於九十四年十一月八日上午九時三十分許，在前開住處內
    為警扣得塑膠袋十五個、注射針筒一支、塑膠勺子一支及橡
    皮筋止血帶一條，而循線查悉上情。
二、案經彰化縣警察局二林分局報請臺灣彰化地方法院檢察署檢
    察官偵查起訴，本院認有刑事訴訟法第二百七十三條之一第
    一項之情形，而改依簡式審判程序審理。
    理  由
一、按除被告所犯為死刑、無期徒刑、最輕本刑為三年以上有期
    徒刑之罪或高等法院管轄第一審案件者外，於刑事訴訟法第
    二百七十三條第一項程序進行中，被告先就被訴事實為有罪
    之陳述時，審判長得告知被告簡式審判程序之旨，並聽取當
    事人、代理人、辯護人及輔佐人之意見後，裁定進行簡式審
    判程序；除簡式審判程序及簡易程序案件外，第一審應行合
    議審判，刑事訴訟法第二百七十三條之一第一項、第二百八
    十四條之一分別定有明文。本件被告甲○○所犯係死刑、無
    期徒刑、最輕本刑為三年以上有期徒刑或高等法院管轄第一
    審案件以外之罪，並於本院行準備程序時就被訴事實為有罪
    之陳述，本院合議庭依前揭規定，經評議結果，裁定改由受
    命法官獨任行簡式審判程序，先予敘明。
二、上揭事實，業據被告甲○○迭於本院行準備程序與審理時均
    坦承不諱，且其於九十四年十一月八日為警查獲時所採取之
    尿液，經送鑑驗結果，確呈嗎啡陽性反應，此有彰化縣警察
    局田中分局委託檢驗尿液代號與真實姓名對照單、彰化縣衛
    生局九十四年十一月二十一日煙檢字第九四四九三五號煙毒
    尿液檢驗成績書及員生醫院檢驗報告單各一紙附卷可稽；此
    外，復有扣案之塑膠袋十五個、注射針筒一支、塑膠勺子一
    支及橡皮筋止血帶一條可資佐證，故被告之自白確與事實相
    符，洵堪採信。再查，被告曾前因施用毒品案件，經依臺灣
    桃園地方法院九十三年度毒聲字第一二九四號裁定移送觀察
    、勒戒後，認有繼續施用毒品之傾向，經檢察官聲請，由臺
    灣桃園地方法院以九十三年度毒聲字第一四五四號裁定移送
    戒治處所施予強制戒治一年，自九十四年三月四日起送臺灣
    台北戒治所施以強制戒治滿三月後，其成效經評定合格，無
    繼續戒治必要，復經臺灣桃園地方法院裁定停止戒治，所餘
    戒治期間付保護管束，迄九十四年十一月七日期滿，未經撤
    銷其保護管束而視為業已執行期滿，由臺灣桃園地方法院檢
    察署檢察官於九十四年七月二十五日以九十四年度戒毒偵字
    第二九０號為不起訴處分確定等情，有臺灣高等法院被告全
    國前案紀錄表及臺灣彰化地方法院檢察署刑案資料查註紀錄
    表各一份在卷足憑，被告顯係於受強制戒治執行完畢釋放後
    ，五年內再犯毒品危害防制條例第十條第一項之罪，依同條
    例第二十三條第二項規定，應依法論科。綜上所述，本件犯
    罪事證明確，被告前開犯行洵堪認定。
三、核被告所為，係犯毒品危害防制條例第十條第一項之施用第
    一級毒品罪。被告為施用毒品持有第一級毒品，其持有之低
    度行為應為施用之高度行為所吸收，不另論罪。爰審酌被告
    前曾有施用毒品罪行，經送觀察勒戒、強制戒治執行完畢釋
    放後，猶不知悔改，再施用毒品不輟，不僅戕害自身健康，
    更辜負國家將之視為病人，並施以長時間戒治處遇之苦心，
    惟其對他人權益之侵害仍屬有限，於本院行準備程序與審理
    時均已坦承犯行，暨其犯罪動機、目的、手段、僅施用毒品
    一次及其智識程度、生活狀況等一切情狀，量處如主文所示
    之刑，並諭知如易科罰金之折算標準。扣案之塑膠袋十五個
    、注射針筒一支、塑膠勺子一支及橡皮筋止血帶一條，係被
    告所有，且為供被告施用毒品犯罪所用之物，業據被告供承
    在卷，均爰依刑法第三十八條第一項第二款之規定，宣告沒
    收。
據上論斷，應依刑事訴訟法第二百七十三條之一第一項、第二百
九十九條第一項前段，毒品危害防制條例第十條第一項、第二十
三條第二項，刑法第十一條前段、第三十八條第一項第二款、第
四十一條第一項前段，罰金罰鍰提高標準條例第二條，判決如主
文。
本案經檢察官洪英丰到庭執行職務。
中    華    民    國    95    年    1     月    27    日
                  刑事第一庭          法  官  簡璽容
以上正本證明與原本無異。
如不服本判決，應於判決送達後十日內向本院提出上訴狀 (須附
繕本 )。
中    華    民    國    95    年    2     月     3    日
                                      書記官  王惠嬌
毒品危害防制條例第10條
施用第一級毒品者，處6 月以上5 年以下有期徒刑。
施用第二級毒品者，處3 年以下有期徒刑。


司法院資訊處製作；財團法人民間司法改革基金會備份。
